# 请教陈老师，思考下权益结合法等问题

提问人：心海拂清风 时间：2017-07-11 00:56:34
1 、请教陈老师权益结合法的缺陷及其历史，国际准则现在删除了权益结合法（原因就是有缺陷？），那涉及同一控制下的企业合并国外如何处理，是全部采用购买法还是？国内一家纽交所上市公司发生同一控制下合并，国内使用权益结合法，在美国使用购买法，形成一项准则差异是吗？谢谢。 2 、商誉之前摊销现在不摊销，这背后的逻辑原理是什么呢？ 3 、采用购买法和权益结合法两种不同的会计处理方法会影响企业价值和投资者决策吗？ 4 、如果某股权转让合同约定 2016 年购买20%股权，后续承诺根据资产研发进度和情况决定是否收购50%股权，这样应该不构成一揽子交易吧，合并报表 33 号准则所指的一揽子交易应该是一种现实义务，应该是明确未来何时以什么价款收购吧，谢谢。

回答人：chenyiwei
1 、权益结合法用于非同一控制下合并的理论缺陷是很明显的。具体考虑请阅读IFRS 3后附的结论基础中的相应内容。 在IFRS下，同一控制下企业合并并无规范。习惯上对具有商业实质的同一控制下合并采用购买法，而对不具有商业实质的集团内部重组采用权益结合法，而不像国内准则那样一刀切地采用权益结合法。 2 、商誉不摊销的最主要原因是难以合理确定其带来的协同效应等经济利益流入的可持续年限。具体请参考IFRS 3后附的结论基础。 3 、采用购买法的理由之一就是权益结合法提供的信息缺乏决策有用性，例如其中显示的资产、负债价值及与之相关的折旧、摊销、成本结转等不代表从购买方角度而言的成本。具体请参考IFRS 3结论基础的有关内容。 4 、可以不认为构成一揽子交易。